臺灣臺北地方法院刑事判決　　　　　　　　　　　　　九十年度易字第一二八七號
　　公　訴　人　臺灣臺北地方法院檢察署檢察官
　　被　　　告　甲○○
右列被告因竊盜案件，經檢察官聲請簡易判決處刑（九十年度偵字第一一九四八號）
，本院認不宜以簡易判決處刑，改依通常程序審理，判決如左：
    主  文
甲○○攜帶兇器竊盜，處有期徒刑捌月。
扣案之螺絲起子壹把沒收。
    事  實
一、甲○○意圖為自己不法之所有，於民國九十年五月二日下午七時三十分許，在臺
    北市○○區○○街八十三號五樓立體停車場，基於竊盜及毀損之犯意持其個人所
    有客觀上具危險性足供兇器使用之螺絲起子一把，損壞乙○○所有之車牌號碼Ｃ
    Ｇ－三五一六號自用小客車右前側車門鎖再進入該車前座，並竊取乙○○放置於
    車內價值新臺幣二百元之高速公路回數票足以生損害於乙○○。得手後，適乙○
    ○返回即當場報警查獲，並扣得前揭螺絲起子一把。
二、案經乙○○訴由臺北市政府警察局萬華分局報請臺灣臺北地方法院檢察署檢察官
    聲請簡易判決處刑。
    理  由
一、右揭犯罪事實，迭據被告甲○○於警訊、偵查及本院審理中坦承不諱，復據告訴
    人乙○○指訴綦詳（見偵卷第八、九頁），並有被告所有供犯罪所用之螺絲起子
    一把扣案可證，此外復有臺北市政府警察局萬華分局九十年五月二日贓物認領保
    管收據（見偵卷第十頁）附卷堪憑，足認被告之自白與事實相符，本件事證明確
    ，應依法論科。
二、按被告以螺絲起子破壞右前側車門鎖行竊車內之物，係持客觀上具危險性可供兇
    器使用之物竊盜。核被告所為係犯刑法第三百二十一條第一項第三款之加重竊盜
    罪及第三百五十四條之毀損器物罪。公訴人於聲請簡易判決處刑書之犯罪事實欄
    已敘及被告所犯毀損器物部分之犯行（告訴人於九十年五月二日警訊時，已就被
    告竊盜及毀損部分均提出告訴），雖公訴人於所犯法條漏列刑法第三百五十四條
    毀損器物罪部分，惟該部犯罪事實既已經公訴人列明於犯罪事實欄，自為起訴效
    力之所及，本院自應併予審究。其所犯加重竊盜罪與毀損器物罪間，有方法結果
    之牽連關係，應從一重之加重竊盜罪處斷。爰審酌被告前有竊盜前案、犯罪動機
    係因一時貪念、目的係為竊取車內財物、竊取財物之價值尚非過鉅、手段造成車
    輛門鎖毀損及犯罪後尚知坦認犯行態度良好等一切情狀，量處如主文所示之刑。
    至扣案之螺絲起子一把為被告所有且供犯罪所用，業經被告供明筆錄在卷，爰依
    刑法第三十八條第一項第二款沒收之。
三、被告雖於本院審理中辯稱本件加重竊盜犯行與已判決確定之臺灣高等法院九十年
    度上易字第一五九四號竊盜案件有連續犯關係云云，惟查臺灣高等法院九十年度
    上易字第一五九四號竊盜案件之犯罪時間為八十九年三月九日、七月二十六日及
    十二月六日，與本件犯罪時間九十年五月二日相距已近半年，且本件持用凶器竊
    盜之手段亦與該案普通竊盜犯案手段有異，難認被告係出於同一預定之犯罪計畫
    概括故意而為之，從而被告本件犯行自不為前案確定判決之既判力所及，併予敘
    明。
四、被告於八十一年間因毒品案件經臺灣高等法院臺南分院八十一年上訴字第一六０
    六號刑事判決判處有期徒刑三年六月確定，旋於八十二年七月二日發監執行，嗣
    又因毒品案件再經臺灣雲林地方法院八十二年訴字第五五一號刑事判決判處有期
    徒刑三年六月確定並予接續執行，被告並於八十四年十一月十日假釋出獄，然被
    告竟於八十九年五月一日前揭假釋縮刑期滿前之八十九年三月九日再犯竊盜犯行
    而經臺灣高等法院上開判決判處有期徒刑六月確定，並經撤銷假釋而發監執行前
    揭假釋殘刑四年五月二十一日之事實，業據被告自承在案，且有臺灣高等法院被
    告全國執行記錄表及執行指揮書附卷足參，是被告之假釋既經撤銷，則其前所受
    刑之宣告並未執行完畢，自不得論以累犯而加重其刑（見最高法院七十八年臺上
    字第三二三九號及八十五年臺非字第三九一號判例參照），附此敘明。
據上論斷，應依刑事訴訟法第四百五十二條、第二百九十九條第一項前段，刑法第三
百二十一條第一項第三款、第三百五十四條、第五十五條、第三十八條第一項第二款
，罰金罰鍰提高標準條例第一條前段，判決如主文。
本案經檢察官吳建輝到庭執行職務
中    華    民    國      九十一      年      二      月    二    十    日
                                      臺灣臺北地方法院刑事第六庭
                                          審判長  法  官  黃俊明
                                                  法  官  吳孟良
                                                  法  官  劉煌基
右正本證明與原本無異。
如不服本判決，應於判決送達後十日內，向本院提出上訴狀。
                                                  書記官  張漪蕙
中    華    民    國      九十一      年      二      月    二    十    日
所犯法條：
刑法第三百二十一條
一犯竊盜罪而有左列情形之一者，處六月以上五年以下有期徒刑：
　於夜間侵入住宅或有人居住之建築物、船艦或隱匿其內而犯之者。
　毀越門扇、牆垣或其他安全設備而犯之者。
　攜帶兇器而犯之者。
　結夥三人以上而犯之者。
　乘火災、水災或其他災害之際而犯之者。
　在車站或埠頭而犯之者。
二前項之未遂犯罰之。
刑法第三百五十四條
毀棄、損壞前二條以外之他人之物，或致令不堪用，足以生損害於公眾或他人者，處
二年以下有期徒刑、拘役或五百元以下罰金。
